臺灣臺北地方法院刑事裁定　　　　　　100年度撤緩字第112號
聲　請　人　臺灣臺北地方法院檢察署檢察官
受　刑　人　駱雅彤
上列聲請人因受刑人違反著作權法等案件，聲請撤銷緩刑（100
年度執助字第1800號、99年度執聲字第1559號），本院裁定如下
：
    主  文
聲請駁回。
    理  由
一、聲請意旨略以：受刑人駱雅彤前因違反著作權法等案件，經
    臺灣桃園地方法院於民國96年9 月21日以96年度訴字第834
    號判決判處有期徒刑2 年，減為有期徒刑1 年，緩刑4 年，
    並於96年10月29日確定在案。詎其於上開緩刑期內即99年10
    月11日晚間20時許前之不詳時日，基於幫助他人實施詐欺取
    財犯罪之不確定故意，將其於99年4 月16日所申辦之臺灣銀
    行松江分行帳戶存摺、金融卡及密碼，提供予真實姓名年籍
    均不詳之成年人使用，而成為詐騙集團詐欺取財之工具，情
    節非微，案經本院於100 年2 月22日以100 年度簡字第360
    號判決判處拘役30日，如易科罰金，以新臺幣1 千元折算1
    日，並於100 年3 月22日確定在案。該受刑人雖受緩刑宣告
    之寬典，惟其於緩刑內犯詐欺罪，而受得易科罰金之拘役宣
    告確定，本件受刑人顯非偶蹈法網，自有執行刑罰之必要，
    核該受刑人所為，已合於刑法第75條之1 第1 項第2 款之規
    定，爰依刑事訴訟法第476 條之規定，聲請撤銷上開緩刑宣
    告等語。
二、按刑法第75條之1 第1 項第2 款規定：「受緩刑之宣告而有
    下列情形之一，足認原宣告之緩刑難收其預期效果，而有執
    行刑罰之必要者，得撤銷其宣告：二、緩刑期內因故意犯他
    罪，而在緩刑期內受6 月以下有期徒刑、拘役或罰金之宣告
    確定者。」，考其立法意旨略以：關於緩刑之撤銷，現行法
    第75條第1 項固已設有2 款應撤銷之原因；至得撤銷緩刑之
    原因，則僅於保安處分章內第93條第3 項與撤銷假釋合併加
    以規定，體例上不相連貫，實用上亦欠彈性，爰參酌德國及
    奧地利現行立法例增訂得撤銷緩刑之原因，其中現行關於緩
    刑前或緩刑期間故意犯他罪，而在緩刑期內受得易科罰金之
    有期徒刑之宣告者，列為應撤銷緩刑之事由，因認過於嚴苛
    ，而排除第75條應撤銷緩刑之事由，移列至得撤銷緩刑事由
    ，俾使法官依被告再犯情節，裁量是否撤銷先前緩刑之宣告
    。其次，如有前開事由，但判決宣告拘役、罰金時，可見行
    為人仍未見悔悟，有列為得撤銷緩刑之事由，以資彈性適用
    ，爰於第1 項第1 款、第2 款增訂之。且本條採用裁量撤銷
    主義，賦予法院撤銷與否之權限，特於第1 項規定實質要件
    為「足認原宣告之緩刑難收其預期效果，而有執行刑罰之必
    要」，供作審認之標準。亦即於「得」撤銷緩刑之情形，法
    官應依職權本於合目的性之裁量，妥適審酌被告所犯前後數
    罪間，關於法益侵害之性質、再犯之原因、違反法規範之情
    節是否重大、被告主觀犯意所顯現之惡性及其反社會性等情
    ，是否已使前案原為促使惡性輕微之被告或偶發犯、初犯改
    過自新而宣告之緩刑，已難收其預期之效果，而確有執行刑
    罰之必要，此與刑法第75條第1 項所定2 款要件有一具備，
    即毋庸再行審酌其他情狀，應逕予撤銷緩刑之情形不同，先
    予敘明。
三、查受刑人前因違反著作權法等案件，經臺灣桃園地方法院於
    96年9 月21日以96年度訴字第834 號判決判處有期徒刑2 年
    ，減為有期徒刑1 年，緩刑4 年，並於96年10月29日確定在
    案（下稱前案）。乃於前揭緩刑期內即99年9 月中旬某時日
    ，基於幫助他人實施詐欺取財犯罪之不確定故意，將其於99
    年4 月16日所申辦之臺灣銀行松江分行帳戶（帳號00000000
    0000）之存摺、金融卡及密碼，提供予真實姓名年籍均不詳
    之成年人使用，而成為詐騙集團詐欺取財之工具，嗣該詐騙
    集團成員向被害人郭品宜詐得新臺幣（下同）29,989元，被
    害人郭品宜即將前開被害款項匯入受刑人駱雅彤之上揭帳戶
    內，受刑人所涉詐欺一案，經本院於100 年2 月22日以100
    年度簡字第360 號判決判處拘役30日，如易科罰金，以新臺
    幣1 千元折算1 日，並於100 年3 月22日確定在案（下稱後
    案）。此有上揭判決書及臺灣高等法院被告前案紀錄表等件
    在卷可稽，應堪認定。細究前開違反著作權法案件及詐欺兩
    案，前案係受刑人受僱於盜版光碟集團，為盜版業者工作販
    賣盜版光碟牟利；後案則為受刑人提供帳戶為詐騙集團利用
    為詐欺取財之工具。查前案係侵害智慧財產權法益，後案則
    屬侵害私人財產法益之犯罪，兩案保護法益及犯罪手段未盡
    相同。又前案受刑人係受僱於盜版光碟業者，為盜版業者工
    作販賣盜版光碟，而直接參與犯罪構成要件行為，後案受刑
    人僅係提供帳戶供詐欺集團使用之幫助角色，且被害人遭詐
    騙之金額為29,989元，其侵害之法益尚非嚴重，後案僅受拘
    役之宣告，又受刑人於兩案中皆坦承犯行，已見悔意，核其
    之犯罪情節暨犯後態度，足見受刑人表徵之違反法規範情節
    自難謂重大，其主觀犯意所顯現之惡性及其反社會性亦難認
    屬嚴重，故難認受刑人受緩刑之寬典後，有不知悔悟自新，
    而該緩刑難收其預期效果，而有執行刑罰之必要之情形。此
    外，聲請人復未舉出具體事例佐證受刑人原受之緩刑宣告確
    難收其效果，而有執行刑罰之必要。綜上，聲請人聲請撤銷
    受刑人之緩刑宣告，尚有未合，應予駁回。
四、依刑事訴訟法第220 條，裁定如主文。
中    華    民    國   100    年    9     月    15    日
                  刑事第二庭    法  官  張宇葭
上正本證明與原本無異。
如不服本裁定，應於裁定送達後5日內向本院提出抗告狀。
                                書記官  張華瓊
中    華    民    國   100    年    9     月    20    日